【裁判字號】    98,訴,4270
【裁判日期】    990209
【裁判案由】    毒品危害防制條例
【裁判全文】
臺灣板橋地方法院刑事判決              98年度訴字第4270號
公  訴  人  臺灣板橋地方法院檢察署檢察官
被      告  甲○
上列被告因違反毒品危害防制條例案件，經檢察官提起公訴（98
年度毒偵字第6072號），本院受理後被告為有罪之陳述，經合議
庭裁定由受命法官獨任進行簡式審判程序，判決如下：
    主  文
甲○施用第一級毒品，累犯，處有期徒刑壹年，扣案之第一級毒
品海洛因肆包（合計驗餘淨重零點柒肆柒公克）沒收銷燬；又
施用第二級毒品，累犯，處有期徒刑陸月，扣案之第二級毒品甲
基安非他命貳包（合計驗餘淨重壹點玖捌零陸公克）沒收銷燬，
玻璃球吸食器壹個沒收。應執行有期徒刑壹年肆月，扣案之第一
級毒品海洛因肆包（合計驗餘淨重零點柒肆柒公克）及第二級
毒品甲基安非他命貳包（合計驗餘淨重壹點玖捌零陸公克）均沒
收銷燬，玻璃球吸食器壹個沒收。
    事  實
一、甲○前於民國87年間因施用毒品案件，經臺灣桃園地方法院
    裁定送觀察、勒戒後，認無繼續施用毒品之傾向，經同院以
    87年度訴字第190 號判決免刑確定；又於89年間因施用毒品
    案件，經臺灣桃園地方法院以89年度毒聲字第5504號裁定送
    觀察、勒戒後，認有繼續施用毒品之傾向，再經同院以89年
    度毒聲字第7441號裁定令入戒治處所施以強制戒治，並由臺
    灣桃園地方法院檢察署檢察官提起公訴，其中強制戒治部分
    迭經停止戒治、撤銷停止戒治等程序，至92年3 月8 日執行
    完畢，起訴部分則經同院於90年1 月19日以89年度易字第31
    54號判處有期徒刑五月，於90年3 月16日確定。甲○於(一)90
    年間因施用第二級毒品案件，經臺灣桃園地方法院於91年10
    月8 日以91年度易緝字第114 號判處有期徒刑八月，經上訴
    臺灣高等法院後，於91年12月17日因撤回上訴而確定，與前
    開判處有期徒刑五月部分自92年3 月8 日起接續執行，於93
    年3 月26日縮刑期滿執行完畢；(二)於94年間因持有第一級毒
    品案件，經臺灣桃園地方法院於94年6 月20日以94年度桃簡
    字第1222號判處有期徒刑三月，於94年7 月29日確定，並於
    94年9 月28日易科罰金執行完畢；(三)於94年間因施用第一、
    二級毒品案件，經臺灣桃園地方法院於94年11月24日以94年
    度訴字第2124號分別判處有期徒刑八月、九月，應執行有期
    徒刑一年三月，於94年12月30日確定；(四)於95年間因施用第
    一、二級毒品案件，經臺灣桃園地方法院於95年12月28日以
    95年度訴字第1563號分別判處有期徒刑十月、一年，應執行
    有期徒刑一年八月，經上訴臺灣高等法院後，於96年3 月21
    日因撤回上訴而確定；(五)於95年間因犯偽造文書罪，經臺灣
    桃園地方法院於96年3 月13日以96年度桃簡字第189 號判處
    有期徒刑五月，於96年4 月9 日確定；(六)於95年間因施用第
    一、二級毒品案件，經臺灣桃園地方法院於96年9 月11日以
    96年度訴字第405 號分別判處有期徒刑一年（減為有期徒刑
    六月）、八月（減為有期徒刑四月），應執行有期徒刑九月
    ，於同日確定；前開(三)、(四)、(五)等案罪刑，經臺灣桃園地方
    法院以96年度聲減字第3443號裁定減刑並定(三)之罪刑應執行
    有期徒刑七月又十五日；(四)、(五)之罪刑應執行有期徒刑一年
    確定，與前開(六)之應執行刑接續執行，於97年9 月12日縮短
    刑期假釋出監，所餘刑期付保護管束，於98年3 月20日保護
    管束期滿假釋未經撤銷，其未執行之刑，以已執行論。猶不
    知悔改，復分別基於施用第一級毒品海洛因、第二級毒品甲
    基安非他命之犯意，於98年8 月19日上午8 時許，在臺北縣
    三重市○○○路友人「小真」之住處，以注射針筒注入體內
    之方式，施用第一級毒品海洛因一次；復於同日中午12時許
    ，在上揭處所，另將甲基安非他命置入吸食器燒烤產生煙霧
    吸食之方式，施用第二級毒品甲基安非他命一次。嗣於98年
    8 月19日晚上7 時50分許，臺北縣三重市○○○路69號前為
    警查獲，並扣得其所有供己施用之第一級毒品海洛因四包（
    合計驗餘淨重0.7347公克）、甲基安非他命二包（合計驗餘
    淨重1.9806公克）及其所有供己施用第二級毒品甲基安非他
    命所用之玻璃球吸食器一個，且經警採尿驗悉。
二、案經臺北縣政府警察局三重分局報請臺灣板橋地方法院檢察
    署檢察官偵查起訴，經本院合議庭裁定以簡式審判程序審理
    。
    理  由
一、訊據被告甲○於本院審理時對其於上揭時、地，施用第一級
    毒品海洛因及施用第二級毒品甲基安非他命各一次之犯行，
    業已坦承不諱，又被告經警詢問後所採集之尿液經送檢驗結
    果，分呈施用第一級毒品海洛因之鴉片類藥物陽性反應、第
    二級毒品甲基安非他命陽性反應，有臺灣檢驗科技股份有限
    公司於98年9 月7 日出具之濫用藥物檢驗報告一件附卷可稽
    。而扣案之白色粉末四包，經送交通部民用航空局航空醫務
    中心鑑驗結果，確含第一級毒品海洛因成分，合計驗餘淨重
    0.7347公克；又扣案之透明結晶物二包，經同中心鑑驗結果
    ，確含第二級毒品甲基安非他命成分，合計驗餘淨重1.9806
    公克，有該中心98年9 月1 日航藥鑑字第0984397 號毒品鑑
    定書一件在卷足憑。此外，復有被告所有供其施用第二級毒
    品甲基安非他命所用之玻璃球吸食器一個扣案可證。再者，
    被告前於87年間因施用毒品案件，經臺灣桃園地方法院裁定
    送觀察、勒戒後，認無繼續施用毒品之傾向，經同院以87年
    度訴字第190 號判決免刑確定；又於89年間因施用毒品案件
    ，經臺灣桃園地方法院以89年度毒聲字第5504號裁定送觀察
    、勒戒後，認有繼續施用毒品之傾向，再經同院以89年度毒
    聲字第7441號裁定令入戒治處所施以強制戒治，並由臺灣桃
    園地方法院檢察署檢察官提起公訴，其中強制戒治部分迭經
    停止戒治、撤銷停止戒治等程序，至92年3 月8 日執行完畢
    ，起訴部分則經同院於90年1 月19日以89年度易字第3154號
    判處有期徒刑五月，於90年3 月16日確定；且於90年間因施
    用第二級毒品案件，經臺灣桃園地方法院於91年10月8 日以
    91年度易緝字第114 號判處有期徒刑八月，經上訴臺灣高等
    法院後，於91年12月17日因撤回上訴而確定，與前開判處有
    期徒刑五月部分自92年3 月8 日起接續執行，於93年3 月26
    日縮刑期滿執行完畢，此有臺灣高等法院被告前案紀錄表附
    卷可按，從而本件雖係在觀察、勒戒及強制戒治執行完畢釋
    放後五年以後所為犯行，但被告已於五年內再犯施用毒品案
    件，且經裁判確定，顯見其再犯率甚高，原實施觀察、勒戒
    或強制戒治，已無法收其實效，而無五年戒斷期之存在，自
    無再經觀察、勒戒及強制戒治之必要，應由檢察官逕行起訴
    。綜上，足認被告自白與事實相符，罪證明確，犯行洵堪認
    定。
二、查海洛因及甲基安非他命分別係毒品危害防制條例第2 條第
    2 項第1 款、第2 款所列之第一級、第二級毒品。核被告所
    為，係犯毒品危害防制條例第10條第1 項之施用第一級毒品
    罪及同條例第10條第2 項之施用第二級毒品罪。被告於施用
    毒品海洛因、甲基安非他命而持有各該毒品之低度行為，應
    分別為施用之高度行為所吸收，均不另論罪。其所犯上開施
    用第一級毒品、第二級毒品兩罪間，犯意各別，行為互殊，
    應予分論併罰。查被告前有如上述犯罪事實一項下所載之(二)
    於94年間因持有第一級毒品案件，經臺灣桃園地方法院於94
    年6 月20日以94年度桃簡字第1222號判處有期徒刑三月，於
    94年7 月29日確定，並於94年9 月28日易科罰金執行完畢；
    (三)於94年間因施用第一、二級毒品案件，經臺灣桃園地方法
    院於94年11月24日以94年度訴字第2124號分別判處有期徒刑
    八月、九月，應執行有期徒刑一年三月，於94年12月30日確
    定；(四)於95年間因施用第一、二級毒品案件，經臺灣桃園地
    方法院於95年12月28日以95年度訴字第1563號分別判處有期
    徒刑十月、一年，應執行有期徒刑一年八月，經上訴臺灣高
    等法院後，於96年3 月21日因撤回上訴而確定；(五)於95年間
    因犯偽造文書罪，經臺灣桃園地方法院於96年3 月13日以96
    年度桃簡字第189 號判處有期徒刑五月，於96年4 月9 日確
    定；(六)於95年間因施用第一、二級毒品案件，經臺灣桃園地
    方法院於96年9 月11日以96年度訴字第405 號分別判處有期
    徒刑一年（減為有期徒刑六月）、八月（減為有期徒刑四月
    ），應執行有期徒刑九月，於同日確定；前開(三)、(四)、(五)等
    案罪刑，經臺灣桃園地方法院以96年度聲減字第3443號裁定
    減刑並定(三)之罪刑為應執行有期徒刑七月又十五日；(四)、(五)
    之罪刑為應執行有期徒刑一年確定，與前開(六)之應執行刑接
    續執行，於97年9 月12日縮短刑期假釋出監，所餘刑期付保
    護管束，於98年3 月20日保護管束期滿假釋未經撤銷，其未
    執行之刑，以已執行論，有臺灣高等法院被告前案紀錄表在
    卷可按，其於有期徒刑執行完畢後五年以內故意再犯本案之
    罪，係屬累犯，應依刑法第47條第1 項之規定加重其刑。爰
    審酌被告年值青壯，不思尋求正當之身心發展警惕自持，竟
    施用足以導致精神障礙、性格異常，甚至造成生命危險之毒
    品，戕害一己之身心健康，對社會治安可能之危害程度非微
    ，惟其於犯罪後尚能坦承犯行等一切情狀，分別量處如主文
    所示之刑，並依刑法第51條第5 款規定定其應執行之刑，以
    示懲儆。
三、扣案之第一級毒品海洛因四包（合計驗餘淨重0.7347公克）
    、第二級毒品甲基安非他命二包（合計驗餘淨重1.9806公克
    ），均係查獲之毒品，不問屬於犯人與否，應依毒品危害防
    制條例第18條第1 項前段規定，均併予宣告沒收銷燬。又扣
    案之玻璃球吸食器一個，係被告所有供己施用毒品甲基安非
    他命所用之物，業據其供認在卷，爰依刑法第38條第1 項第
    2 款規定，併予宣告沒收。
據上論斷，應依刑事訴訟法第273 條之1 第1 項、第299 條第1
項前段，毒品危害防制條例第10條第1 項、第2 項、第18條第1
項前段，刑法第11條前段、第47條第1 項、第51條第5 款、第38
條第1 項第2 款，判決如主文。
本案經檢察官陳豐年到庭執行職務
中    華    民    國    99    年    2     月    9     日
                  刑事第十一庭    法  官  張江澤
以上正本證明與原本無異。
如不服本判決，應於判決送達後10日內敘明上訴理由，向本院提
出上訴狀 (應附繕本) ，上訴於臺灣高等法院。其未敘述上訴理
由者，應於上訴期間屆滿後20日內向本院補提理由書「切勿逕送
上級法院」。
                                  書記官  梁宜庭
中    華    民    國    99    年    2     月    11    日
附錄本案論罪科刑法條全文：
毒品危害防制條例第10條
施用第一級毒品者，處六月以上五年以下有期徒刑。
施用第二級毒品者，處三年以下有期徒刑。

司法院資訊處製作；財團法人民間司法改革基金會備份。
